# 利润分配属不属于会计政策

提问人：tingfengx 时间：2014-03-08 21:02:01
看了一些上市公司的年报，发现在“公司重要会计政策、会计估计和前期差错”那一项下都没有关于利润分配的表述（可能自己看的不多吧），技术部 13 年最新的附注参考格式也没有写利润分配，请教大家，公司的利润分配属不属于公司的会计政策，一般应如何表述（暂不考虑个体差异）？

回答人：chenyiwei
如何确定孤立政策、每年的股利分配金额和形式，属于财务管理范畴。 公司最高权力机构对利润分配作出决议后，如何根据该决议和实际执行情况对利润分配事项进行确认、计量、列报和披露，是会计准则范畴的事项。 因此，前者不属于会计政策，其变更也不是会计政策变更；后者属于会计政策（权益的确认、计量和列报、披露），但因为该事项的会计处理相对简单且不存在可供选择的多项政策，因此一般不要求披露该事项的会计政策。